【裁判字號】    90,上易,1687
【裁判日期】    900730
【裁判案由】    賭博
【裁判全文】
臺灣高等法院高雄分院刑事判決          九十年度上易字第一六八七號
    上訴人  台灣高雄地方法院檢察署檢察官
    被  告  甲○○
右上訴人因被告賭博案件，不服臺灣高雄地方法院九十年度易字第二四七二號中華民
國九十年七月三十日第一審判決（起訴案號：臺灣高雄地方法院檢察署九十年度偵字
第九二四０號），提起上訴，本院判決如左：
      主      文
上訴駁回。
      理      由
一、本案經本院審理結果，認第一審判決諭知被告無罪核無不當，應予維持，並引用
    第一審判決書記載之理由（如附件）。
二、檢察官上訴意旨以原審既認系爭三百元為抽頭所得，僅因該筆錄係購置食物之用
    ，並非直接現金入帳，遂阻卻其抽頭營利之意圖，顯與常理有違，況莊家準備食
    物，以供賭客打麻將時娛樂之用，本為當然之理，而其準備食物之費用，亦來自
    其抽頭所得，又豈有算準剛好購買三百元食物之理？若有剩餘，當如何處理？若
    不足點唱卡拉ＯＫ時，又如何？且豈有為了花光三百元以內之金錢，而大費周章
    一同點唱卡接ＯＫ？是被告所辯，顯不足採。因而指摘原判決諭知被告無罪為不
    當，然查該抽取之三百元，依被告及其他參與賭博之證人黃平進、顏玉麟、陳麗
    華所述，係欲供買酒、飲料及投幣唱卡拉ＯＫ之花用，直至將錢花完，任何人都
    不能拿走，則被告顯無營利之意圖，此與抽頭係欲充作水電費，而水電費之花用
    極為有限，抽頭款不可能用完之情形有間，此外又乏其他確切事證足證被告有意
    圖營利而聚眾賭博之事實，原審諭知被告無罪，並無不當，檢察官上訴非有理由
    ，應予駁回。
三、據上論斷，應依刑事訴訟法第三百六十八條、第三百七十三條，判決如主文。
本案經檢察官郭振昌到庭執行職務。
中    華    民    國         九十       年      十      月      九      日
                              臺灣高等法院高雄分院刑事第九庭
                                  審判長法官  張明松
                                        法官  江泰章
                                        法官  陳吉雄
右正本證明與原本無異。
不得上訴。
                                      書記官  沈有進
中    華    民    國         九十       年      十      月     十二     日
                                                                      Ｈ
附件
臺灣高雄地方法院刑事判決                          九十年度易字第二四七二號
    公  訴  人  臺灣高雄地方法院檢察署檢察官
    被      告  甲○○  女四十歲（民國○○年○月○○日生）
                        住高雄市○○區○○街一０九巷五號
                        身分證統一編號：Ｓ二二一九九一九四號
右列被告因賭博案件，經檢察官提起公訴（九十年度偵字第九二四０號），本院判決
如左：
    主  文
甲○○無罪。
    理  由
一、公訴意旨略以：被告甲○○意圖營利，於民國九十年五月十日中午十二時二十分
    許，將位於高雄市○○區○○街一０九巷五號一樓之住處作為賭博場所，並提供
    所有之麻將為賭具供不特定多數人賭博財物，方式為以新台幣（下同）一百元為
    底，自摸者每次給付五十元，藉此營利，嗣於同日為警當場查獲，並扣得麻將牌
    一副、賭資三百元，因認被告涉犯刑法第二百六十八條罪嫌。
二、按犯罪事實應依證據認定之，無證據不得推定其犯罪事實；又不能證明被告犯罪
    者，應諭知無罪之判決，刑事訴訟法第一百五十四條、第三百零一條第一項分別
    定有明文。又事實之認定，應憑證據，如未能發現相當證據，或證據不足以證明
    ，自不能以推測或擬制之方法，為裁判基礎（最高法院四十年台上字第八六號判
    例參照）。且認定犯罪事實所憑之證據，雖不以直接證據為限，間接證據亦包括
    在內，然而無論直接證據或間接證據，其為訴訟上之證明，須於通常一般之人均
    不致有所懷疑，而得確信其為真實之程度者，始得據為有罪之認定，倘其證明尚
    未達到此一程度，而有合理之懷疑存在而無從使事實審法院得有罪之確信時，即
    應由法院為諭知被告無罪之判決（最高法院七十六年台上字第四九八六號判例參
    照）。
三、本件公訴人認被告涉有前揭賭博犯行，無非係以上開事實業據被告於警訊中坦承
    不諱，核與在場參與賭博之顏玉麟、黃平進於警訊時陳述情節相符，且有賭具麻
    將牌一副、及抽頭金三百元扣案為其論罪之主要依據。訊據被告甲○○固坦認與
    陳麗華、顏玉麟、黃平進於右揭時、地賭玩麻將牌之事實，惟矢口否認有何意圖
    營利供給賭博場所之犯行，其辯稱：是他們自行到家裡聊天、喝酒後，因無聊才
    玩，並沒有抽頭營利，輸贏的錢是要拿出來買酒大家喝的等語。經查，被告於警
    訊中僅就與陳麗華等人賭博及有自贏錢之人抽得三百元及三百元係用以買酒等事
    實供承不諱，並未坦承該三百元係要給被告作為抽頭金以營利等語在卷，堪認被
    告於警訊中並未自白犯罪甚明；又現場參與賭博之黃平進、顏玉麟於警訊時亦一
    致供稱所抽得之頭金係用來買維士比等飲料供彼等飲用等語在卷，且證人黃平進
    及攜子同往之陳麗華係自行到被告家中聊天、喝酒，而證人顏玉麟則係路過被告
    住處時經被告等人招呼才入內一起喝酒、聊天，未久渠等乃議定打牌消遣，並自
    贏錢中抽出部分用以買酒、飲料等食物，不是歸被告所有，如有剩餘則再去唱投
    幣式卡拉ＯＫ直至將錢花完，任誰都不能拿走，且是時另有被告及證人陳麗華之
    小孩在一旁玩耍，扣得之抽頭金係置於證人顏玉麟座位前等情，業據證人陳麗華
    、黃平進、顏玉麟等人於偵訊中及本院審理時供證綦詳，且互核一致，並經證人
    即查本件之員警王啟詳證述現場確有小孩在一旁等語明確，是認被告前開所辯尚
    非子虛，應可採信，依此能否僅以自贏錢者處抽得三百元置於賭桌上即遽以推認
    被告有意圖營利供給賭博場所之犯行，亦非全無可之議之處；再者參以扣案之三
    百元抽頭金係置於證人顏玉麟座位前乙節觀之，苟若被告確屬意在營利，衡情應
    將前開三百元之抽頭金放於其所坐之位置前，用以表明為其所有，又豈會將抽得
    之頭金置於證人顏玉麟座位前之理，益徵本件確屬私人聚賭之性質至明，尚難僅
    因查獲被告與證人陳麗華、黃平進及顏玉麟等人在被告處所賭博財物，即遽認被
    告有何圖利供給賭博場所之犯行。此外，復查無其他積極證據足資認定被告有何
    公訴人所指賭博之犯行，被告犯罪既不能證明，揆諸前揭說明，依法自應為被告
    無罪之諭知。
據上論斷，應依刑事訴訟法第三百零一條第一項，判決如主文。
中      華      民      國     九十     年      七      月    三十      日
                                  臺灣高雄地方法院刑事第三庭
                                      法    官  柯彩燕
右正本證明與原本無異。
如不服本判決，應於判決送達後十日內，向本院提出上訴狀。
                                書記官    楊真芬
中    華    民    國      九十      年      七      月      三十一      日


司法院資訊處製作；財團法人民間司法改革基金會備份。
